【裁判字號】    97,訴,444
【裁判日期】    970407
【裁判案由】    毒品危害防制條例
【裁判全文】
臺灣板橋地方法院刑事判決               97年度訴字第444號
公  訴  人  臺灣板橋地方法院檢察署檢察官
被      告  甲○○
                    （現另案在臺灣臺北監獄臺北分監執行中
上列被告因違反毒品危害防制條例案件，經檢察官提起公訴（96
年度毒偵字第8083號、第9122號），被告於準備程序中就被訴事
實為有罪之陳述，經本院合議庭裁定由受命法官獨任進行簡式審
判程序，並判決如下：
    主  文
甲○○施用第一級毒品，累犯，處有期徒刑柒月。又施用第一級
毒品，累犯，處有期徒刑玖月。應執行有期徒刑壹年。
    事  實
一、甲○○前因施用毒品，經本院以88年度毒聲字第6371號裁定
    送勒戒處所觀察、勒戒後，認有繼續施用毒品之傾向，經本
    院以88年度毒聲字第6715號裁定令入戒治處所施以強制戒治
    ，嗣於民國89年4 月12日依本院89年度毒聲字第1853號裁定
    停止戒治，所餘戒治期間付保護管束，於同年11月1 日保護
    管束期滿執行完畢，由臺灣板橋地方法院檢察署檢察官以89
    年度戒毒偵字第808 號為不起訴處分確定。復施用毒品違反
    毒品危害防制條例，經本院以92年度訴字第1370號判決判處
    有期徒刑8 月確定；另因竊盜案件，經本院以91年度板簡字
    第1733號判決判處有期徒刑6 月，如易科罰金，以銀元300
    元折算1 日確定；上開二罪經本院以93年度聲字第205 號裁
    定定應執行有期徒刑1 年確定，於93年12月27日執行完畢。
    再因竊盜案件，經本院以94年度簡字第4100號判決判處有期
    徒刑6 月，如易科罰金，以銀元300 元折算1 日確定，於95
    年7 月7 日執行完畢。繼之又因妨害公務案件，經本院以95
    年度簡上字第199 號判決判處有期徒刑6 月，如易科罰金，
    以銀元300 元折算1 日確定，於96年3 月26日執行完畢。詎
    未知悛悔，而為下列行為：
  (一)甲○○基於施用第一級毒品之犯意，於96年10月10日上午8
    時許，在臺北縣板橋市農村公園內，以將海洛因摻水置入針
    筒內注射之方式，施用海洛因1 次。嗣於翌日上午10時50分
    許，在臺北縣土城市○○路○ 段232 號前為警查獲。
  (二)復基於施用第一、二級毒品之犯意，於同年11月7 日晚間某
    時許，在臺北縣土城市○○路278 巷28弄12號5 樓住處，以
    將海洛因、甲基安非他命摻水置入針筒內注射之方式，施用
    海洛因、甲基安非他命1 次。嗣於翌日凌晨1 時許，在上址
    為警查獲。
二、案經臺北縣政府警察局土城分局、海山分局報請臺灣板橋地
    方法院檢察署檢察官偵查起訴。
    理  由
一、上揭事實，業據被告甲○○於警詢、檢察官訊問及本院審理
    時坦承不諱，且被告於96年10月11日、同年11月8 日為警查
    獲後所排放之尿液經採樣送驗，以酵素免疫分析法檢驗及氣
    相層析質譜儀法確認檢驗結果，分別於鴉片類及鴉片類、甲
    基安非他命類呈陽性反應，有臺灣檢驗科技股份有限公司濫
    用藥物尿液檢驗報告2 件附卷可資佐證，足認被告前揭不利
    於己之自白與事實相符。綜上，本案事證明確，被告犯行堪
    予認定。
二、核被告就上開犯罪事實(一)所為，係犯毒品危害防制條例第10
    條第1 項施用第一級毒品罪，其就上開犯罪事實(二)所為，係
    犯同條例第10條第1 項施用第一級毒品罪及同條第2 項施用
    第二級毒品罪。被告施用海洛因、甲基安非他命前持有第一
    、二級毒品之低度行為，分別為其施用之高度行為所吸收，
    均不另論罪。被告於96年11月7 日以一行為同時施用海洛因
    、甲基安非他命，觸犯上開二罪，為想像競合犯，應依刑法
    第55條規定，從一較重之施用第一級毒品罪論處（公訴人認
    應分論併罰，容有未洽）。被告前後二次施用第一級毒品犯
    行，犯意各別，行為互殊，應予分論併罰。又被告有如本判
    決事實欄所述論罪科刑之執行紀錄，有臺灣高等法院被告前
    案紀錄表在卷足稽，其於徒刑執行完畢後5 年內故意再犯上
    開有期徒刑以上之罪，為累犯，應依刑法第47條第1 項規定
    ，加重其刑。爰審酌被告曾因施用毒品經觀察、勒戒及強制
    戒治，獲不起訴處分之寬典，且有因違反毒品危害防制條例
    案件接受刑之科處及執行之紀錄，猶施用海洛因、甲基安非
    他命再犯本罪，顯見其自制力薄弱，漠視法令之禁制濫用毒
    品，應予非難，兼衡其施用海洛因、甲基安非他命所生危害
    實以自戕健康為主，暨被告犯後坦承犯行，態度良好等一切
    情狀，分別量處如主文所示之刑，並定其應執行之刑，資為
    懲儆。
據上論斷，應依刑事訴訟法第273 條之1 第1 項、第299 條第1
項前段，毒品危害防制條例第10條第1 項、第2 項，刑法第11條
前段、第47條第1 項、第55條、第51條第5 款，判決如主文。
本案經檢察官張誌洋到庭執行職務。
中    華    民    國    97    年    4     月    7     日
                        刑事第四庭  法  官  廖  怡  貞
以上正本證明與原本無異。
如不服本判決，應於判決送達後10日內，向本院提出上訴狀，上
訴於臺灣高等法院（須附繕本）。
                                    書記官  林  惠  齡
中    華    民    國    97    年    4    月    9    日
※
附錄本案論罪科刑法條全文※毒品危害防制條例第10條：
施用第一級毒品者，處6 月以上5 年以下有期徒刑。
施用第二級毒品者，處3 年以下有期徒刑。


司法院資訊處製作；財團法人民間司法改革基金會備份。
